最高法院刑事判決　　　　　　　　　　　　　　　九十一年度台上字第六七０三號
　　上訴人　甲○○
右上訴人因違反槍砲彈藥刀械管制條例案件，不服台灣高等法院台中分院中華民國九
十一年九月十八日第二審更審判決（九十一年度上更(一)字第一四０號，起訴案號：台
灣彰化地方法院檢察署八十八年度偵字第二九號），提起上訴，本院判決如左：
    主  文
上訴駁回。
    理  由
按刑事訴訟法第三百七十七條規定，上訴於第三審法院，非以判決違背法令為理由，
不得為之。是提起第三審上訴，應以原判決違背法令為理由，係屬法定要件。如果上
訴理由狀並未依據卷內訴訟資料，具體指摘原判決不適用何種法則或如何適用不當，
或所指摘原判決違法情事，顯與法律規定得為第三審上訴理由之違法情形，不相適合
時，均應認其上訴為違背法律上之程式，予以駁回。本件原判決撤銷第一審判決，改
判仍論處上訴人甲○○共同未經許可，持有手槍罪刑。已敘明上訴人於民國八十七年
十月三十日中午時分，與潘順利（已判刑確定）、楊文賓（未經起訴）欲前往彰化縣
員林鎮處理債務糾紛，乃基於共同犯意聯絡，由潘順利攜帶貝瑞塔美國廠製口徑九Ｍ
Ｍ制式半自動手槍一支、九ＭＭ制式子彈十一發（楊文賓亦另攜帶槍、彈，但上訴人
並不知情），在台中市○○路、五權西路口，搭乘紀宗杰駕駛之營業小客車，共同未
經許可而持有該槍、彈。迨同日十三時十五分許，駛至高速公路南下一百九十五公里
處，經警攔查臨檢，發現潘順利放置於駕駛座右側座椅下之槍、彈，上訴人等人見事
跡敗露，即翻越護欄四散逃逸等情。係依憑上訴人及共犯潘順利、楊文賓之供述，證
人紀宗杰、高安祥、周銘亮等人之證言，綜合扣案之槍、彈，及內政部警政署刑事警
察局鑑驗通知書、指紋鑑定書等全部卷證資料，為其所憑之證據及認定之理由。復以
上訴人否認犯罪所持之辯解為不足採，於理由內說明及指駁綦詳。所為論敘，俱有卷
存之證據資料可資覆按，從形式上觀察，並無違背法令之情形存在。按證人在偵查中
或審判中，已經合法訊問，其陳述明確別無訊問之必要者，不得再行傳喚，刑事訴訟
法第一百九十六條定有明文。證人紀宗杰、高安祥、周銘亮於偵查及第一審法院審理
中，對於本案待證事實，已分別到庭陳述明確，原審亦於審判期日提示各該筆錄及告
以要旨，依法踐行調查程序；復於判決內說明其取捨判斷之理由，而就上訴人聲請再
行傳喚該等證人，認無必要，併予指明（見原判決第七面第六行至第八行）。上訴意
旨，漫稱紀宗杰等人所為之證言反覆不一，原審未再行傳喚調查，顯屬違法云云，僅
憑空泛之詞，任意指摘，難謂符合第三審上訴之法定要件。再，上訴人係與潘順利等
人欲前往彰化縣員林鎮處理債務糾紛，而由潘順利攜帶槍、彈，且潘順利於計程車上
曾出示手槍，拉出滑套，嗣即放置於其座椅下；迨警方盤檢時，經警發現該槍、彈，
上訴人與潘順利等人即翻越護欄四散逃逸，足證上訴人與楊文賓就潘順利持有槍、彈
部分有犯意聯絡及行為分擔，原判決亦已綜合案內全部事證，論列明灼（見原判決第
五面第十六行至第六面第九行）。上訴意旨，仍執陳詞辯解，謂伊係於計程車上經楊
文賓介紹，才認識潘順利，不知潘順利攜帶槍、彈，自無犯意聯絡等語，徒就原審採
證認事職權之適法行使，及判決內已明白論斷之事項，憑己見漫事指摘，而為單純事
實上之爭執，與法律規定得為第三審上訴理由之違法情形，不相適合，其上訴違背法
律上之程式，應予駁回。
據上論結，應依刑事訴訟法第三百九十五條前段，判決如主文。
中      華      民      國    九十一    年     十一     月    二十八    日
                              最高法院刑事第四庭
                                  審判長法官  紀  俊  乾
                                        法官  黃  正  興
                                        法官  劉  介  民
                                        法官  陳  東  誥
                                        法官  魏  新  和
      右正本證明與原本無異
                                              書  記  官
中      華      民      國    九十一    年     十二     月      二      日
